【裁判字號】    89,交易,176
【裁判日期】    900323
【裁判案由】    業務過失傷害等
【裁判全文】
臺灣花蓮地方法院刑事判決                        八十九年度交易字第一七六號
    公  訴  人  臺灣花蓮地方法院檢察署檢察官
    被      告  乙○○
右列被告因公共危險等案件，經檢察官提起公訴（八十九年度偵字第三五七一號），
本院判決如左：
    主  文
乙○○服用酒類，不能安全駕駛動力交通工具而駕駛，處有期徒刑參月，如易科罰金
，以參佰元折算壹日；又從事業務之人，因業務上之過失傷害人者，處有期徒刑參月
，如易科罰金，以參佰元折算壹日。應執行有期徒刑伍月，如易科罰金，以參佰元折
算壹日。
    事  實
一、乙○○係受僱於鳳勝實業股份有限公司，擔任大貨車司機一職，為從事駕駛業務
    之人，明知服用毒品、麻醉藥品、酒類或其他相類之物，不能安全駕駛動力交通
    工具者，不得駕駛動力交通工具，竟於民國八十九年十一月十七日早上八時三十
    分許，服用過量酒類，已達不能安全駕駛之程度，仍仍駕駛車號Ｑ三－七六九號
    大貨車工作，於同日下午四時四十五許，駕駛該大貨車，沿省道台九丙線由北往
    南方向行駛，行經台九丙線二十一點九公里處，尚為酒力所困，辨識力、注意力
    、反應力均不如常，應注意汽車在雙向二車道，並劃有分向限制線之路段行駛時
    ，均應在遵行車道內行駛，不得駛入來車之車道內，而當時係雨天、為省道、有
    快、慢車道、路面濕潤、無缺陷、無障礙物、視距不良之彎道，且為標有雙向禁
    止超車線之路段，雖在視距不良，路面濕滑之情形下駕駛，尤應特別小心謹慎，
    並無不能注意之情事，竟疏未注意，駛入對向車道，而撞擊正行駛於對向車道由
    蘇金成所駕駛車號ＦＪ－六００號之花蓮客運，導致花蓮客運車上之乘客高亞雷
    、田曉嵐、陳佳琳、吳俊毅、林佩芬、甲○○等人受傷（甲○○受有頭部外傷、
    頭皮右臉擦傷及右臉撕脫傷等傷害，其餘五人則未提出告訴）。經警於同日下午
    六時七分許，對乙○○其施以酒精測試，其口中吐氣所含酒精濃度高達每公升零
    點四二毫克。
二、案經甲○○訴由花蓮縣警察局吉安分局報告台灣花蓮地方法院檢察署檢察官偵查
    起訴。
    理  由
一、右揭犯罪事實，業據被告乙○○於警訊、偵查及本院審理時坦承不諱，核與告訴
    人甲○○、證人蘇金成、高亞雷、田曉嵐、陳佳琳、吳俊毅、林佩芬於警訊中所
    指訴及證述之情節相符，並有診斷書、酒精測試值、道路交通事故調查報告表各
    一張、現場照片四張在卷足據。被告自白與事實相符，應堪採信。
二、按汽車在雙向二車道行駛時，均應在遵行車道內行駛，在劃有分向限制線之路段
    ，不得駛入來車之車道內，道路交通安全規則第九十七條第一款、第二款定有明
    文，被告駕駛汽車即應注意上開規定。而肇事當時係雨天、為省道、有快、慢車
    道、路面濕潤、無缺陷、無障礙物、視距不良之彎道，且為標有雙向禁止超車線
    之路段，為上開道路交通事故調查報告表所載，雖在視距不良，路面濕滑之情形
    下，尤應小心謹慎駕駛，是並無不能注意之情事，被告疏未注意超越雙黃線駛入
    對向車道而肇事，其有過失甚明。被告之過失行為與告訴人之受傷害間，復有相
    當因果關係。本件事證明確，被告犯行堪予認定。
三、被告係受僱於鳳勝實業股份有限公司，擔任大貨車司機一職，業據其於警訊中供
    述綦詳，故其為從事駕駛業務之人。核被告所為，係犯刑法第一百八十五條之三
    危險駕駛罪、第二百八十四條第二項前段業務過失傷害罪。被告所犯前開二罪間
    ，犯意各別，行為互殊，應予分論併罰。爰審酌被告為職業駕駛人，明知酒後駕
    車，易發生車禍，除可能使自己受傷外，更會危害他人，卻仍於酒後駕車，過失
    程度甚大、告訴人所受之傷害、被告迄今未與告訴人達成和解，業據被告供述在
    卷，及犯罪後坦承犯行，態度良好等一切情狀，量處如主文所示之刑，並諭知易
    科罰金之折算標準，且定其應執行之刑，以示懲儆。又刑法第四十一條於九十年
    一月四日修正，同年一月十日經總統公布實施，就得易科罰金之法定刑，由犯最
    重本刑為三年以下，改為五年以下，經比較新舊法，本案被告均得易科罰金，是
    應依刑法第二條第一項前段之規定，適用裁判時之法律，併予敘明。
據上論斷，應依刑事訴訟法第二百九十九條第一項前段，刑法第二條第一項前段、第
一百八十五條之三、第二百八十四條第二項前段、第五十一條第五款、第四十一條第
一項前段，罰金罰鍰提高標準條例第一條前段、第二條，判決如主文。
本案經檢察官李子春到庭執行職務。
中      華      民      國    九十      年      三      月    二十三    日
                              臺灣花蓮地方法院刑事庭
                                  法  官  李世華
右正本證明與原本無異。
如對本判決不服，應於送達後十日內，向本院提出上訴狀。（應抄附繕本）告訴人或
被害人如對於本判決不服者，應具備理由請求檢察官上訴，其上訴期間之計算係以檢
察官收受判決正本之日期為準。
                                  法院書記官
中      華      民      國    九十      年      三      月    二十七    日
附錄本案所犯法條全文
刑法第一百八十五條之三
  服用毒品、麻醉藥品、酒類或其他相類之物，不能安全駕駛動力交通工具而駕駛者
  ，處一年以下有期徒刑、拘役或三萬元以下罰金。
刑法第二百八十四條
  因過失傷害人者，處六月以下有期徒刑、拘役或五百元以下罰金，致重傷者，處一
  年以下有期徒刑、拘役或五百元以下罰金。
  從事業務之人，因業務上之過失傷害人者，處一年以下有期徒刑、拘役或一千元以
  下罰金，致重傷者，處三年以下有期徒刑、拘役或二千元以下罰金。


司法院資訊處製作；財團法人民間司法改革基金會備份。
